臺灣花蓮地方法院刑事判決　　　　　　　　　　　　　九十一年度易字第一六三號
　　公　訴　人　臺灣花蓮地方法院檢察署檢察官
　　被　　　告　甲○○
右列被告因違反毒品危害防制條例案件，經檢察官提起公訴（九十一年度毒偵字第一
八號）本院判決如左：
    主  文
甲○○施用第二級毒品，累犯，處有期徒刑伍月，如易科罰金以參佰元折算壹日。
    事  實
一、甲○○曾因施用毒品案件，經法院判處有期徒刑四月確定，甫於九十年二月二十
    日易科罰金執行完畢。復因施用第二級毒品案件，經本院以八十八年度毒聲字第
    三三五號裁定送觀察、勒戒後，認無繼續施用毒品傾向，經臺灣花蓮地方法院檢
    察署檢察官於八十八年十月十三日以八十八年度偵字第二一二五號不起訴處分確
    定在案。又因施用毒品案件，經本院以八十九年度毒聲字第二六三號裁定將甲○
    ○送觀察、勒戒後，認有繼續施用毒品之傾向，復經本院以八十九年度毒聲字第
    四００號裁定令甲○○入戒治處所施以強制戒治一年，並經本院於八十九年五月
    九日以八十九年度花簡字第一五二號判處有期徒刑六月確定。詎仍不知悔改，竟
    於九十年十一月二十日採尿時往前回溯九十六小時內，在花蓮縣境內，施用第二
    級毒品安非他命乙次。嗣於同日下午二時十分許，為警持搜索票前往花蓮市公正
    新村二十三號搜索，經採尿送驗後查獲。嗣經本院以九十一年度毒聲字第一一三
    號裁定令甲○○入戒治處所施以強制戒治一年。
二、案經花蓮縣警察局花蓮分局報告臺灣花蓮地方法院檢察署檢察官偵查起訴。
    理  由
一、訊據被告甲○○矢口否認有施用第二級毒品安非他命之犯行，辯稱伊係前往花蓮
    市公正新村四００號找友人，到時整個屋內已霧茫茫，可能是吸到二手煙云。惟
    查，被告甲○○於九十年十一月二十日被查獲時所採集之尿液經送請檢驗結果，
    呈安非他命陽性反應，此有花蓮縣警察局花蓮分局尿液姓名編號對照表、花蓮縣
    衛生局煙毒尿液檢驗成績書、慈濟大學院濫用藥物檢驗中心檢驗總表各乙紙在卷
    可參。再安非他命係以燃燒吸食煙霧之方式施用，故施用者均將燃燒後產生之煙
    霧留存於容器內，以求煙霧密集，苟未將煙霧留存於容器內，則煙霧散佈於空氣
    中，縱使吸到亦因煙霧極為稀薄，尿液不可能呈現陽性反應。本件事證明確，被
    告所辯不足採信，犯行堪以認定。
二、核被告甲○○所為，係犯毒品危害防制條例第十條第二項之施用第二級毒品罪。
    又被告曾因施用毒品案件，經法院判處有期徒刑四月確定，甫於八十九年十月二
    十一日執行完畢，有臺灣高等法院被告全國前案紀錄表在卷可稽，其於五年內再
    犯本件有期徒刑以上之罪，應依累犯規定，加重其刑。爰審酌被告犯罪之次數，
    及已有施用毒品紀錄，經觀察勒戒後，仍未能悔改，與被告犯罪後態度等一切情
    狀，量處如主文所示之刑，並諭知易科罰金之折算標準。
三、據上論斷，應依刑事訴訟法第二百九十九條第一項前段，毒品危害防制條例第二
    十條第三項、第十條第二項，刑法第十一條前段、第四十一條第一項前段、第四
    十七條，罰金罰鍰提高標準條例第二條，判決如主文。
本案經檢察官張立達到庭執行職務。
中     華     民     國     九十一    年      五    月        三十一    日
                                臺灣花蓮地方法院刑事庭
                                    法  官  湯  文  章
右正本證明與原本無異。
如對本判決不服，應於送達後十日內，向本院提出上訴狀。（應抄附繕本）告訴人或
被害人如對於本判決不服者，應具備理由請求檢察官上訴，其上訴期間之計算係以檢
察官收受判決正本之日期為準。
                                    法院書記官
中      華      民      國    九十一    年      五      月    三十一    日
                                    法院書記官
中     華     民     國     九十一    年      五    月        三十一    日
毒品危害防制條例第十條第二項：
施用第二級毒品者，處三年以下有期徒刑。
